# 账务处理

提问人：审计农民工 时间：2017-03-03 09:58:11
企业和一个客户事先约定好了共同投资建一片商铺，从租金中分利，建成后产权归属还没确定。在企业拥有产权和不拥有产权的情况下，企业预收该客户的工程款项该怎么做账务处理？谢谢各位前辈

回答人：chenyiwei
法律上的产权归谁，不是确定会计处理方法的主要考虑因素。主要还是考虑对该项目的控制权以及风险和报酬承担情况等。在项目合作期间，合作方的投资和应归属于合作方的收益导致的合作方权益变动均列作负债，如“其他非流动负债”等。

提问人：1091 时间：2017-09-12 17:09:27
A公司生产所用原料为危险品，生产的产品不属于危险品，根据财企【 2012 】 16 号文的规定，危险品的生产与储存企业需要计提安全生产费，请问A公司是否需要计提？谢谢。

回答人：chenyiwei
一般理解可能是需要计提的。建议与A公司所在地的县级以上财政、安全生产监管部门沟通确认。

提问人：5566234 时间：2017-10-13 16:51:32
请教版主，我司租赁房屋发生固定资产装修，价值较高，是否应该在固定资产装修里进行核算，如果是应该按照几年摊销，如果不是，是否应该在长期待摊费用里核算，摊销期间又应该如何确定呢。

回答人：chenyiwei
自有产权房屋或融资租入房屋的装修，应单列为一项固定资产，在该装修自身的使用年限（两次装修的间隔期）之间摊销；经营租赁方式租入的房屋的装修费应确认为长期待摊费用，在其剩余使用寿命和剩余租赁期两者中较短的年限内摊销。

提问人：1091 时间：2017-10-15 15:36:20
A公司自母公司收购其一家子公司B的5%的股权，记入可供出售，定价基准日为 6 月 30 日，交接日为 9 月 30 日，在此期间的收益归A公司所有， 8 月份B公司有一次现金分红，A公司按照股权比例收到 1000 万元，请问 1000 万元该如何账务处理，母子公司之间的股权转让行为是否构成权益性交易？谢谢。

回答人：chenyiwei
由于取得该项金融资产时，被投资公司已经宣告分配股利，故对取得投资时已经宣告分配的股利应作为单独的应收项目，不计入可供出售金融资产的成本。 母子公司之间的股权转让，如果交易价格不公允的，则不公允的差价部分（交易价格与公允价值的差额）按权益性交易原则处理。

提问人：1091 时间：2017-11-22 14:47:28
A公司准备以2017.9.30为基准日收购B公司80%的股权，采用先增资后收购股权的形式，基准日B公司的公允价值为 1000 万元，A公司对其增资 800 万元，其中 200 万元记入实收资本， 600 万元记入资本公积，A持有B的股权比例为16.67%，随后A出资 4000 万元收购B公司原股东的63.33%的股权，前后二次出资属于一揽子协议约定，请问A收购B形成的商誉是多少？谢谢大家

回答人：chenyiwei
一揽子交易下的合并商誉=4000+800-两步交易完成后B公司的可辨认净资产公允价值（含第一步中的增资额 800 万元）*80%。

提问人：Up 灬灬 时间：2017-11-23 10:37:44
陈版主您好，甲企业现存部分九十年代生产的产品，该部分产品包含很多型号，某些型号的产品甲企业目前仍在生产，但产量很小，且市场销量也不大，其他型号的产品最近几年从未有过销售记录，甲企业因该部分产品库龄长、长期不流转全额计提了存货跌价准备，且该部分产品在市场上无法找到对标产品。甲企业目前正在准备IPO。请问陈版主，对企业计提的存货跌价准备该如何处理？

回答人：chenyiwei
这种情况下导致减值的因素多年前已存在，不是申报期内新出现的，可以建议对减值准备调整申报期期初数。